【裁判字號】    92,訴緝,10
【裁判日期】    921218
【裁判案由】    違反槍砲彈藥刀械管制條例
【裁判全文】
臺灣雲林地方法院刑事判決                          九十二年度訴緝字第一號
    公  訴  人  臺灣雲林地方法院檢察署檢察官
    被      告  乙○○
    指定辯護人  公設辯護人  甲○○
右列被告因違反槍砲彈藥刀械管制條例案件，經檢察官提起公訴（九十年度偵字第一
九二四號），並經檢察官擴張犯罪事實，本院裁定進行簡式審判程序判決如左：
    主  文
乙○○未經許可，寄藏可發射子彈具有殺傷力之改造手槍，累犯，處有期徒刑壹年陸
月，併科罰金新台幣陸萬元，罰金如易服勞役，以新台幣玖百元即銀元佰元折算壹
日。扣案之具有殺傷力之改造手槍壹支、子彈貳顆、火藥壹盒均沒收之。
    事  實
一、乙○○前因犯業務過失傷害案件，經法院判處有期徒刑六月，如易科罰金，以銀
    元三百元折算一日，於民國八十八年四月二十三日易科罰金執行完畢。其於九十
    年四月底某日，在其雲林縣褒忠鄉○○村○○路一八六巷二五弄三號居處，受其
    友人留春德（已歿）之委託，寄藏保管可發射子彈具有殺傷力之改造九０手槍一
    支（內含彈匣一個）、具殺傷力之改造子彈三顆、屬槍砲彈藥刀械管制條例第四
    條第一項第二款之爆裂物之主要組成零件火藥一盒，及未具殺傷力之改造左輪手
    槍一支、未具殺傷力之改造子彈半成品六顆等物，並自斯時起，即寄藏該等物品
    。嗣於九十年五月八日中午十二時四十分許，為警持搜索票至上址搜得上述物品
    而查獲。
二、案經雲林縣警察局斗六分局報告臺灣雲林地方法院檢察署檢察官偵查起訴及檢察
    官擴張犯罪事實。
    理  由
一、被告乙○○對上述犯罪事實坦承不諱，核與證人李東進證述情節相符，並有現場
    查獲照片、槍、彈、火藥盒照片在卷可稽，扣案之手槍二支、子彈二發、試射完
    畢之子彈一顆、改造子彈半成品六顆（含彈頭六顆）、火藥一盒足資佐證。上述
    扣案物經送鑑定結果，認改造九０手槍一支（槍枝管制編號000000000
    00號，內含彈匣一個）係仿ＢＥＲＲＥＴＴＡ廠半自動手槍製造支金屬玩具手
    槍更換土造金屬槍管改造而成，機械性能良好，具有殺傷力；子彈三顆係玩具手
    槍用金屬彈殼加裝直徑六ｍｍ鋼珠而成，經試射一顆結果能擊發，具有殺傷力（
    試射後僅於彈殼、未拾獲鋼珠）；左輪手槍係金屬玩具手槍，未發現改造情形，
    槍管及轉輪彈倉內均具阻鐵，不具殺傷力；另送鑑定改造子彈六顆係半成品，乃
    玩具手槍用之金屬彈殼六顆及直徑約８ｍｍ圓錐狀土造金屬彈頭六顆等情，有內
    政部警政署刑事警察局九十年五月二十一日刑鑑字第六六五五四號鑑驗通知書、
    同局九十年八月六日（九十）刑鑑字第一六九０九一號函文在卷可憑。扣案之火
    藥經鑑定單位採樣一公克鑑定結果，亦檢出具硝化甘油、硝化纖維、過氯酸鉀、
    亞硝酸鉀、碳粉、鋁等成分，認係含有雙基火藥及煙火類火藥，依據內政部八十
    六年十一月二十四日台（八六）內警字第八六七０六八三號公告，為爆裂物之主
    要組成零件之情，有內政部警政署刑事警察局九十年九月二十五日刑偵五字第一
    九０三八一號函文在卷可明。又上述經鑑定具有殺傷力之手槍經本院當庭勘驗，
    認確係鐵制槍支，槍管疑似白鐵材質，帶銹，經扣板機後，擊發性能良好，內有
    彈匣（均經筆錄在卷）。本件事證明確，被告犯行堪以認定，自應依法論科。
二、按爆裂物屬槍砲彈藥刀械管制條例第四條第一項第二款之彈藥，另依據內政部上
    述函告，火藥為爆裂物之主要組成零件。則核被告寄藏具有殺傷力之改造手槍之
    行為，係犯槍砲彈藥刀械管制條例第十一條第四項之寄藏改造手槍罪，被告寄藏
    子彈之行為，係犯同條例第十二條第四項之寄藏子彈罪、被告寄藏火藥之行為，
    係犯第十三條第四項之寄藏彈藥罪。起訴書認被告係犯同條例第十條第四項、第
    十一條第四項之持有改造模型槍及持有子彈罪，經公訴檢察官到庭更正為上述罪
    名，是就被告寄藏手槍、子彈部分，起訴法條有誤，自應依法變更起訴法條。另
    被告寄藏彈藥主要組成零件部分，公訴檢察官亦當庭擴張犯罪事實，此部份事實
    復與起訴事實有裁判上一罪之關係，本院自應一併予以審究。被告所犯上述罪名
    ，係一行為觸犯數罪名，為想像競合犯，應從一重論以寄藏改造手槍罪。被告前
    因犯業務過失傷害案件，經法院判處有期徒刑六月，如易科罰金，以銀元三百元
    折算一日，於八十八年四月二十三日易科罰金執行完畢（起訴書誤載八十八年四
    月十九日），有台灣高等法院被告全國前案紀錄表在卷可參，被告於五年內再犯
    本案，為累犯，依法加重其刑。
三、本院審酌被告犯後於本院庭訊中坦承犯行，態度尚稱良好，惟被告於本院審理期
    間逃匿拒不到案執行，經本院發布通緝，且經通緝年餘始為警緝獲，被告自承其
    於通緝期間係在桃園縣市作臨時工，當時仍因施用毒品案件，處於停止戒治付保
    護管束之階段，又依據被告經警緝獲時訊問筆錄之記載，被告是在褒忠鄉○○路
    一四一巷一號某小吃部前為警逮捕，可認其於通緝期間是四處躲藏，畏避本案之
    審理與觀護人保護管束之執行，其品行是有不端，其所辯至桃園工作賺錢養家始
    遭通緝云云，本院難以相信，又被告於本案寄藏之違禁物品含有槍、彈及火藥，
    種類不少，犯罪所生之危害不輕，被告於寄藏期間，又在居處持槍向友人炫耀，
    犯罪情節不輕，並被告寄藏之時間不長，即為警查獲等一切情狀，量處如主文所
    示之刑。扣案具有殺傷力之改造手槍一支、子彈二顆（一顆經試射完畢，已非違
    禁物）、火藥一盒均屬違禁物，依法宣告沒收之。
據上論斷，應依刑事訴訟法第二百七十三條之一第一項、第二百九十九條第一項前段
、第三百條，槍砲彈藥刀械管制條例第十一條第四項、第十二條第四項、第十三條第
四項，刑法第十一條前段、第五十五條、第四十七條、第四十二條第二項、第三十八
條第一項第一款，罰金罰鍰提高標準條例第二條，判決如主文。
中      華      民      國      九十二      年    十二    月    十八    日
                                        臺灣雲林地方法院刑事第五庭
                                            法  官  侯廷昌
右正本證明與原本無異。
如不服本判決，應於判決送達後十日內向本院提出上訴狀( 應附繕本 )。
                                            書記官  黃秋萍
中      華      民      國      九十二      年    十二    月    十八    日
附錄法條：槍砲彈藥刀械管制條例第十一條第四項、第十二條第四項、第十三條第四
項
槍砲彈藥刀械管制條例第十一條
未經許可，製造、販賣或運輸第四條第一項第一款所稱其他可發射金屬或
子彈具有殺傷力之各式槍砲者，處五年以上有期徒刑，併科新臺幣一千萬
元以下罰金。
未經許可，轉讓、出租或出借前項所列槍砲者，處三年以上十年以下有期
徒刑，併科新臺幣七百萬元以下罰金。
意圖供自己或他人犯罪之用，而犯前二項之罪者，處無期徒刑或七年以上
有期徒刑，併科新臺幣一千萬元以下罰金。
未經許可，持有、寄藏或意圖販賣而陳列第一項所列槍砲者，處一年以上
七年以下有期徒刑，併科新臺幣七百萬元以下罰金。
第一項至第三項之未遂犯罰之。
槍砲彈藥刀械管制條例第十二條
未經許可，製造、販賣或運輸子彈者，處一年以上七年以下有期徒刑，併
科新台幣五百萬元以下罰金。
未經許可，轉讓、出租或出借子彈者，處六月以上五年以下有期徒刑，併
科新台幣三百萬元以下罰金。
意圖供自己或他人犯罪之用，而犯前二項之罪者，處三年以上十年以下有
期徒刑，併科新台幣七百萬元以下罰金。
未經許可，持有、寄藏或意圖販賣而陳列子彈者，處五年以下有期徒刑，
併科新台幣三百萬元以下罰金。
第一項至第三項之未遂犯罰之。
槍砲彈藥刀械管制條例第十三條
未經許可，製造、販賣或運輸槍砲、彈藥之主要組成零件者，處三年以上
十年以下有期徒刑，併科新台幣七百萬元以下罰金。
未經許可，轉讓、出租或出借前項零件者，處一年以上七年以下有期徒刑
，併科新台弊五百萬元以下罰金。
意圖供自己或他人犯罪之用，而犯前二項之罪者，處五年以上有期徒刑，
併科新台幣一千萬元以下罰金。
未經許可，持有、寄藏或意圖販賣而陳列第一項所列零件者，第六月以上
五年以下有期徒刑，併科新台幣三百萬元以下罰金。
第一項至第三項之未遂犯罰之。


司法院資訊處製作；財團法人民間司法改革基金會備份。
